臺灣臺中地方法院刑事裁定
111年度聲字第1114號
聲  請  人  臺灣臺中地方檢察署檢察官
受  刑  人  林佑錡


上列聲請人因受刑人數罪併罰有2裁判以上，聲請定其應執行之
刑（111年度執聲字第767號），本院裁定如下：
    主    文
林佑錡因違反毒品危害防制條例，所處各如附表所載之刑，應執
行有期徒刑柒月，如易科罰金，以新臺幣壹仟元折算壹日。
    理    由
一、按裁判確定前犯數罪者，併合處罰之；數罪併罰，有二裁判
    以上者，依刑法第51條之規定，定其應執行之刑；宣告多數
    有期徒刑者，於各刑中之最長期以上，各刑合併之刑期以下
    ，定其刑期，但不得逾30年，刑法第50條第1項前段、第53
    條及第51條第5款分別定有明文。又犯最重本刑為5年以下有
    期徒刑以下之刑之罪，而受6月以下有期徒刑或拘役之宣告
    者，得以新臺幣1千元、2千元或3千元折算1日，易科罰金；
    上開規定，於數罪併罰之數罪均得易科罰金，其應執行之刑
    逾6月者，亦適用之，刑法第41條第1項前段、第8項亦有明
    文規定。是關於數罪併罰，數宣告刑均得易科罰金，而定應
    執行之刑超過6個月之案件，仍得易科罰金。再按法律上屬
    於自由裁量事項，尚非概無法律性之拘束，在法律上有其外
    部界限及內部界限。前者法律之具體規定，使法院得以具體
    選擇為適當裁判，此為自由裁量之外部界限。後者法院為自
    由裁量時，應考量法律之目的，法律秩序之理念所在，此為
    自由裁量之內部界限。法院為裁判時，二者均不得有所踰越
    。在數罪併罰而有二裁判以上，應定其應執行刑之案件，法
    院所為刑之酌定，固屬自由裁量事項，然對於法律之內、外
    部界限，仍均應受其拘束（最高法院91年度台非字第32號判
    決意旨參照）。
二、受刑人林佑錡因違反毒品危害防制條例，經本院先後判處如
    附表所示之刑，均經確定在案，有附表所示刑事判決及臺灣
    高等法院被告前案紀錄表各1份在卷可憑。本件檢察官聲請
    定應執行刑合於上開規定，本院審核認屬正當。又受刑人所
    犯如附表編號1至2所示之罪，前經本院以110年度聲字第266
    0號裁定定其應執行刑為有期徒刑4月，有該裁定在卷可考，
    是本院定其應執行刑，不得逾越刑法第51條第5款所定法律
    之外部界限，即不得重於附表編號1至4所示4罪之總和（有
    期徒刑10月）；亦應受內部界限之拘束，即不得重於附表編
    號1至2之執行刑（有期徒刑4月），加計附表編號3、4之宣
    告刑（有期徒刑3月、2月）之總和（有期徒刑9月）。爰定
    其應執行之刑如主文，併諭知易科罰金之折算標準。另本院
    前已函詢受刑人對本件定應執行刑案件有無意見欲表達，並
    告以文到5日內具狀陳述意見，該函文於111年4月19日送達
    於受刑人之住所由其受僱人代為收受，惟受刑人迄今未表示
    意見，附此敘明。
三、爰依刑事訴訟法第477條第1項，刑法第53條、第51條第5款
    、第41條第1項前段、第8項，裁定如主文。
中　　華　　民　　國　　111 　年　　 4　　月　　29　　日
                  刑事第十四庭  法　官　江健鋒
以上正本證明與原本無異。
如不服本裁定，應於送達後5日內向本院提出抗告狀（應附繕本
）。
                                書記官　呂偵光
中　　華　　民　　國　　111 　年　　 4　　月　　29　　日


受刑人林佑錡定應執行刑附表：
編           號  1 2 3 罪           名  毒品危害防制條例 毒品危害防制條例 毒品危害防制條例 宣    告    刑  有期徒刑2月，如易科罰金，以新臺幣1000元折算1日 有期徒刑3月，如易科罰金，以新臺幣1000元折算1日 有期徒刑3月，如易科罰金，以新臺幣1000元折算1日 犯  罪  日   期  109年9月20日 109年11月8日 109年9月14日17時50分許為警採尿回溯96小時內某時 偵查(自訴)機關年度案號  臺灣臺中地方檢察署109年度毒偵字第3394號 臺灣臺中地方檢察署110年度毒偵字第818號 臺灣臺中地方檢察署111年度撤緩毒偵字第1號 最後事實審 法        院 臺灣臺中地方法院 臺灣臺中地方法院 臺灣臺中地方法院  案        號 109年度中簡字第3459號 110年度中簡字第869號 111年度中簡字第233號  判 決  日 期 110年3月22日 110年4月15日 111年2月15日 確定判決 法        院 臺灣臺中地方法院 臺灣臺中地方法院 臺灣臺中地方法院  案        號 109年度中簡字第3459號 110年度中簡字第869號 111年度中簡字第233號  判決確定日期 110年4月20日 110年5月18日 111年3月15日 是否為得易科罰金之案件  是 是 是 備      註  臺灣臺中地方檢察署110年度執字第6748號（編號1至2經定應執行有期徒刑4月） 臺灣臺中地方檢察署110年度執字第8231號（編號1至2經定應執行有期徒刑4月） 臺灣臺中地方檢察署111年度執字第3828號 

編           號  4 （以下空白）  罪           名  毒品危害防制條例   宣    告    刑  有期徒刑2月，如易科罰金，以新臺幣1000元折算1日   犯  罪  日   期  109年9月14日7時許   偵查(自訴)機關年度案號  臺灣臺中地方檢察署111年度撤緩毒偵字第1號   最後事實審 法        院 臺灣臺中地方法院    案        號 111年度中簡字第233號    判 決  日 期 111年2月15日   確定判決 法        院 臺灣臺中地方法院    案        號 111年度中簡字第233號    判決確定日期 111年3月15日   是否為得易科罰金之案件  是   備      註  臺灣臺中地方檢察署111年度執字第3828號